臺灣高等法院臺中分院刑事判決　　　　95年度上訴字第2832號
上　訴　人
即　被　告　甲○○
選任辯護人　楊大德律師
上列上訴人因強盜等案件，不服臺灣彰化地方法院95年度訴字第
1591號中華民國95年10月26日第一審判決（起訴案號：臺灣彰化
地方法院檢察署95年度偵字第6942號），提起上訴，本院判決如
下：
    主  文
原判決關於妨害自由及定應執行刑部分，均撤銷。
其餘上訴（即強盜罪部分）駁回。
    犯罪事實
一、甲○○於民國95年7月28 日下午4時30分許，騎乘車牌號碼
    YHM─386號重型機車至彰化縣彰化市○○路12巷39號前停放
    後，在彰化縣彰化市○○路103號前路旁，適見已成年之女
    子乙○○獨自在停放於路旁之車牌號碼P85—583號重型機車
    上接聽行動電話，甲○○因缺錢花用，基於意圖為自己不法
    所有之犯意，遂趁機跨坐上乙○○騎乘之前揭機車後座，自
    乙○○背後以右手食指佯作尖銳刀械狀而抵住乙○○腰部，
    脅迫喝令乙○○不得大聲喧嘩，且指示乙○○騎乘前揭機車
    搭載甲○○朝山上方向行進，途中甲○○並要乙○○交付新
    臺幣50,000元，致使乙○○不能抗拒而於途中停車並打開皮
    包將所有之現金新臺幣、美金、港幣、人民幣折合新臺幣共
    計約12,000元交與甲○○收受。嗣甲○○再指示乙○○繼續
    騎乘前揭車牌號碼P85—583號重型機車，搭載甲○○折返原
    上車處，嗣因乙○○於騎乘前揭機車搭載甲○○返回彰化市
    ○○路103號途中，適見路人而放慢機車速度，趁機跳車向
    路人求救並報警處理，甲○○見狀欲逃離現場，即騎乘該機
    車逃逸，並將機車棄置於彰化縣彰化市○○街附近之空地處
    ，其復至彰化縣彰化市○○路12巷39號前騎乘車牌號碼YHM
    ─386號重型機車離去，經警方調閱設於彰化縣彰化市○○
    路口與工校街口監視器錄影畫面，循線於95年7月29日上午7
    時30分至其位於彰化縣彰化市○○○路270巷10號7樓居所處
    ，經其同居人同意執行搜索，並扣得甲○○為上揭行為時所
    穿戴之手鍊1條、黑色短上衣及淺藍色牛仔褲各1件、黑色球
    鞋1雙，並於95年7月29日中午12時40分，經警方通知其至警
    局而查獲，始知上情。
二、案經彰化縣警察局彰化分局報請臺灣彰化地方法院檢察署檢
    察官偵查起訴。
    理  由
壹、程序部分：
一、按被告以外之人於偵查中向檢察官所為陳述，除顯有不可信
    之情況者外，得為證據，刑事訴訟法第159條之1第2項定有
    明文。蓋因檢察官與法官同為司法官，且檢察官代表國家偵
    查犯罪，依法有訊問被告、證人及鑑定人之權力，且須對被
    告有利、不利之情形均應注意，況徵諸實務運作，檢察官實
    施刑事偵查程序，亦能恪遵法定程序之要求，不致有違法取
    證情事且可信度極高，是被告以外之人前於偵查中已具結而
    為證述，除反對該項供述得具有證據能力之一方，已釋明「
    顯有不可信之情況」之理由外，不宜以該證人未能於審判中
    接受他造之反對詰問為由，即遽指該證人於偵查中之陳述不
    具證據能力，方符前揭法條之立法意旨。是證人乙○○於檢
    察官偵訊中具結所為陳述（參見偵查卷宗第52頁至第53頁）
    ，被告及辯護人均未曾提及檢察官在偵查時，有任何不法取
    供之情形，是客觀上並無顯不可信之情況，前揭證人於偵查
    中之證言，自具有證據能力。
二、次按，被告以外之人包括共犯、共同被告、被害人、證人等
    ，其於審判外之言詞或書面陳述，因違反直接審理及言詞審
    理之原則，應令其踐行證人具結程序及使被告有交互詰問之
    權利，始符合正當法律程序及憲法賦予人民訴訟權及防禦權
    之旨（司法院大法官會議第384號、第582號解釋意旨參照）
    。又被告以外之人於審判外之言詞或書面陳述，係傳聞證據
    ，原則上並無證據能力，刑事訴訟法第159條第1項定有明文
    。本案證人即被害人乙○○於警詢中所為之陳述（參見偵查
    卷宗第8頁至第9頁），屬傳聞證據，被告之辯護人抗辯證人
    乙○○於警詢時之陳述無證據能力，本件查無得為證據之例
    外情形，故證人乙○○於警詢中所為之陳述，並無證據能力
    。
貳、實體方面：
一、訊據上訴人即被告甲○○（下稱被告）雖供承有於上揭時、
    地，取得被害人乙○○交付之財物等情，惟矢口否認有何強
    盜之犯行，辯稱：其僅以右手食指抵住乙○○腰部，並未脅
    迫乙○○交出財物，其取得現金新臺幣後，因乙○○表示想
    要死，其則騎乘乙○○之機車搭載乙○○返回原上車處，欲
    將所取得財物交還乙○○云云；辯護人則為被告辯稱：被告
    以手指抵住被害人乙○○之腰際，致使被害人乙○○誤為刀
    械而自願交付財物，與強盜構成要件不符，被告之行為應構
    成恐嚇取財云云。惟查：
  (一)按告訴人、證人之陳述有部分前後不符，或相互間有所歧異
    時，或因記憶淡忘、或事後迴護被告、或因其他事由所致，
    究竟何者為可採，法院仍得本其自由心證予以斟酌，非謂一
    有不符或矛盾，即應認其全部均為不可採信；尤其關於行為
    動機、手段及結果等之細節方面，告訴人之指陳，難免故予
    誇大，證人之證言，有時亦有予渲染之可能；然其基本事實
    之陳述，若果與真實性無礙時，則仍非不得予以採信（最高
    法院74年臺上字第1599號判例要旨、90年度臺上字第6078號
    判決要旨參照）；況認事採證、證據之取捨及證據證明力之
    判斷，俱屬事實審法院之職權，苟無違證據法則，自不能指
    為違法；是供述證據前後雖有差異或矛盾，事實審法院非不
    可本於經驗及論理法則，斟酌其他情形，作合理之比較，定
    其取捨；其就供述證據之一部，認為真實者，予以採取，亦
    非法則所不許。因之，告訴人或證人供述之證據，前後縱有
    差異，事實審法院依憑告訴人或證人前後之供述證據，斟酌
    其他證據，本於經驗法則與論理法則，取其認為真實之一部
    ，作為論罪之證據，自屬合法（最高法院90年度臺上字第69
    43號判決要旨參照）。
  (二)上揭犯罪事實，業據證人即被害人乙○○於偵訊、原審審理
    時均證述：其於95年7月28日下午4時30分，騎乘車牌號碼P8
    5—583號重型機車停放在彰化縣彰化市○○路103號前之路
    旁，並於機車上接聽行動電話時，被告遂趁機跨坐上其所騎
    乘之前揭機車後座，並自其背後方以某尖銳物抵住其腰部，
    脅迫喝令其不得大聲喧嘩，且指示其騎乘前揭機車搭載被告
    朝山上方向行進，途中被告要其交付5萬元，至使其不能抗
    拒而於途中停車並打開皮包將所有之現金新臺幣及外幣，折
    合新臺幣共計約12,000元交與被告收受後，被告復坐於機車
    後座以某尖銳物抵住其腰部之方式，喝令其繼續騎乘前揭重
    型機車，搭載被告折返原上車處，其騎乘機車約2、3分鐘後
    ，在返回彰化市○○路103號途中，適見路人而放慢機車速
    度，趁機跳車向路人求救並報警處理，被告則騎乘該機車逃
    逸等語（見偵查卷第52、53頁；原審卷第38頁至第41頁反面
    ），且被告於原審審理中供稱：「我是用手指碰觸被害人腰
    際，讓被害人誤以為是兇器。」等語（見原審卷第45頁反面
    ），足認被告主觀上亦有脅迫被害人乙○○之犯意。此外復
    有路口監視器翻拍照片及現場照片共計12張、贓物認領保管
    單、行車執照影本各1紙（見偵查卷宗第16頁、第22頁至第
    26頁）附卷可資佐證，核屬相符，是證人乙○○上揭證詞，
    應可採信。
  (三)被告於警詢及95年7月29日偵訊中雖供稱：當時趁機跳上被
    害人乙○○機車後座後，以手鍊騙被害人是刀械，抵住被害
    人之右腰處要脅被害人遵照其指示往前行進等語（見偵查卷
    第4頁、第33頁），惟被告於95年8月10日偵訊時即否認有持
    手鍊抵住被害人乙○○腰部之情事（見偵查卷第47、48頁）
    ，被告嗣後於原審及本院均供稱當時係以手指碰觸被害人乙
    ○○之腰部，並未使用手鍊抵住被害人等語，因被害人乙○
    ○無法確認被告當時究竟有無持何物品抵住其腰部，被告之
    供述又前後不一，自不得僅以被告於警詢及第一次偵訊中之
    自白認定被告係持手鍊抵住被害人乙○○之腰部。
  (四)至證人乙○○雖於偵訊中證述：被告強盜之現金種類包括新
    臺幣、港幣、人民幣，折合新臺幣約12,000元等語（見偵查
    卷第53頁）；而於原審審理中則證稱：因其剛下飛機，確定
    皮包內均為紙鈔現金，且包括新臺幣、港幣、人民幣、美金
    ，而為被告強盜上揭現金折合新臺幣約12,000元等語（見原
    審卷第40頁及其反面），審酌證人乙○○於偵訊及原審審理
    中對於被告強盜現金幣別之種類雖有不同，然對被告強盜現
    金新臺幣及外幣折合新臺幣總額，共計約12,000元等情，均
    為相同之證述，且於原審審理中肯認其受損外幣種類除港幣
    、人民幣外，尚包括美金，是其於偵訊中所為之上揭證述，
    應係尚未詳細清點所受損失之外幣種類而為陳述所致，是應
    以證人乙○○於原審審理中所為之證述較為可信。
  (五)被告以右手食指抵住被害人乙○○腰部，脅迫喝令被害人乙
    ○○不得大聲喧嘩，致使被害人乙○○不能抗拒，且被告坐
    上機車之地點雖有住戶且有人車經過，但是不多，另被告強
    盜現金之處所並無他人等情，業據證人乙○○於原審審理時
    證述屬實（見原審卷第40、41頁）；又被害人乙○○身高僅
    157公分、體重47公斤，而被告身高170公分、體重約60公斤
    等情，業據證人乙○○、被告於原審審理時分別陳述在卷（
    見原審卷第40頁反面、第46頁反面），審酌被告與被害人乙
    ○○兩人身高、體重及體型顯然有所差距，被告係年輕之男
    子，被告自被害人乙○○後方，以手指抵住被害人乙○○之
    腰部，並要求被害人乙○○不得喧嘩等語，衡諸常情，本案
    案發當時，事起傖促，時間短暫，被害人乙○○於瞬間遭陌
    生之被告以上揭行為，自背後抵住腰部強財物，內心恐懼
    至極，況發生地點人車不多，並非熱鬧市區，被害人乙○○
    應無甘冒生命危險而予以反抗之可能，被告所為顯已足以壓
    制被害人乙○○之反抗意識而達不能抗拒之程度，甚為明顯
    。是辯護人為被告所辯，被告僅將右手食指抵住被害人乙○
    ○腰際，亦未向被害人乙○○稱有帶刀，被害人乙○○仍可
    抗拒，因誤認被告持刀而交出財物，並非強盜云云，顯不足
    採信。
  (六)被告雖辯稱其取得財物後，因欲將所取得之財物返還乙○○
    ，而由其騎車搭載乙○○折返原上車處云云，惟證人乙○○
    證稱被告係以強盜行為取走財物，並命其騎乘原車搭載被告
    折返原上車處等情，已如前述，況被告倘真係欲交還強盜所
    得財物，自可光明正大於被害人乙○○交付財物後，隨即交
    還，並逕自行離去，又何須於強盜財物得手後，復以坐於機
    車後座以手指佯作尖銳刀械狀抵住被害人乙○○腰部之方式
    ，命令被害人乙○○騎乘機車搭載被告折返原處，是被告所
    辯顯與常情不符，無非卸責之詞，不足採信。況被告於偵訊
    及原審審理中亦自承，其見被害人乙○○跳車向路人求救時
    ，欲逃離現場，即騎乘該機車逃逸，並將機車棄置於彰化縣
    彰化市○○街附近之空地處，其復至彰化縣彰化市○○路12
    巷39號前騎乘車牌號碼YHM─386號重型機車離去等語明確，
    據上所述，本案事證明確，被告犯行洵堪認定。
二、按刑法上強盜罪與恐嚇取財罪之區別，係以被告對被害人施
    用威嚇之程度為準，如其程度足以壓抑被害人之意思自由，
    至使不能抗拒而為財物之交付者，為強盜罪。反之，如其程
    度尚不足以壓抑被害人之意思自由，被害人並非不能抗拒，
    或未達於不能抗拒之程度，其交付財物與否，儘有自由斟酌
    之餘地者，僅應成立恐嚇取財罪，其既遂、未遂之標準，又
    以被害人是否因恐嚇而心生畏懼及已否交付財物為準（最高
    法院79年度臺上字第5023號判決意旨參照）；而刑法上恐嚇
    取財罪之「恐嚇」，固係指以危害通知他人，使該人主觀上
    生畏怖心之行為，然此危害之通知，並非僅限於將來，其於
    現時以危害相加者，亦應包括在內。因是，恐嚇之手段，並
    無限制，其以言語、文字為之者無論矣，即使出之以強暴、
    脅迫，倘被害人尚有相當之意思自由，而在社會一般通念上
    ，猶未達於不能抗拒之程度者，仍屬本罪所謂「恐嚇」之範
    疇。至於危害通知之方法，亦無限制，無論明示之言語、文
    字、動作或暗示之危害行為，苟已足使對方理解其意義之所
    在，並足以影響其意思之決定與行動自由者均屬之。故其與
    強盜之區別，端在所為之強暴、脅迫，其於社會一般通念上
    ，是否足以抑制被害人之意思自由，至於不能抗拒，以為財
    物之交付為斷，倘其尚未達到此一程度，雖係意圖為自己不
    法之所有而出之以強暴﹑脅迫，亦僅應成立恐嚇取財罪，至
    若所為危害之通知，並未使人發生畏怖心，雖其仍為財物之
    交付，亦因非由於畏怖心所致，要不得以恐嚇既遂罪論科（
    最高法院81年度臺上字第867號判決要旨參照）。申言之，
    刑法上強盜罪與恐嚇取財罪之區別，係以被告對被害人施用
    威嚇之程度為準，如其程度足以壓抑被害人之意思自由，至
    使不能抗拒而為財物之交付者，為強盜罪。是依一般社會常
    情，本案案發當時，事起傖促，被害人乙○○於瞬間遭被告
    自背後以手指抵住腰部，並聽聞陌生之被告聲稱不准喧嘩等
    語，內心恐懼至極，復加以發生地點，人車不多，並非繁華
    鬧區，被害人乙○○應無甘冒生命危險而予以反抗之可能，
    均已詳如前述，是被告所為顯已足以壓制被害人乙○○之反
    抗意識而達不能抗拒之程度，應堪認定。被告及辯護人前揭
    所辯，因被害人乙○○誤為刀械而自願交付財物，並非強盜
    犯行云云，顯不足採信。
三、按強盜罪以強暴、脅迫等方法，致使不能抗拒為構成要件之
    一，當然含有妨害被害人自由之性質，故犯強盜罪而有妨害
    被害人之自由時，是否另論以妨害自由罪名，應就行為人之
    全部犯罪行為實施過程加以觀察。倘妨害自由行為時，強盜
    行為尚未著手實施，可依其情形認為妨害自由、強盜犯罪間
    具有方法結果之牽連關係；若強盜犯行業已著手實施，則所
    為強暴、脅迫等非法方法剝奪被害人行動自由行為，應包括
    在強盜行為之內，無另行成立刑法第302條第1項之剝奪他人
    行動自由罪之餘地（最高法院91年度台上字第803號、92年
    度台上字第2184號判決要旨參照）；而強盜罪所施用之強暴
    、脅迫手段，祇須足以壓抑被害人之抗拒，使其喪失意思自
    由為已足，縱令被害人並無抗拒行為，仍於強盜罪之成立，
    不生影響（最高法院30年上字第3023號判例參照）。經查：
  (一)被告欲強盜財物而自被害人乙○○背後，以右手食指抵住被
    害人乙○○腰部，脅迫喝令被害人乙○○不得大聲喧嘩，並
    剝奪其行動自由，客觀上已對被害人乙○○構成相當程度之
    危險性，被害人乙○○當時雖未為任何防備或反抗行為，然
    處於上開情狀下，心理顯已極端畏懼，而不敢反抗，任由被
    告予取予求，證人乙○○於原審亦證稱：當時會害怕，沒有
    辦法抵抗被告等語（見原審卷第38頁、第40頁），是被害人
    乙○○在上開情狀下，顯已達喪失意思自由及不能抗拒之程
    度，況本案被告強盜犯行，業已著手實施，其所為以手指抵
    住被害人乙○○之腰部，喝令被害人乙○○將機車騎往較為
    偏僻處之非法方法剝奪被害人乙○○之行動自由行為，應包
    括在強盜行為之內，無另成立刑法第302條第1項之剝奪他人
    行動自由罪。
  (二)又以強暴、脅迫使人行無義務之事，如係使人交付財物，或
    藉以取得不法之利益，即應成立強盜罪名，不得論以刑法第
    304條之罪（最高法院28年上字第3853號判例要旨參照），
    被告前揭所為構成強盜罪，依上揭說明，當無另構成刑法第
    304條第1項之強制罪，附此敘明。
四、核被告自被害人乙○○背後以手指抵住被害人乙○○腰部，
    並喝稱不准喧嘩等語，至使被害人乙○○不能抗拒而強盜財
    物之上開行為，係犯刑法第328條第1項之普通強盜罪。
五、原審認被告強盜犯行事證明確，適用刑法第328條第1項，並
    審酌被告身強體壯，卻不思正途而以強盜之方式強取被害人
    財物，其犯罪動機及方法已屬可議，其行為對社會治安及被
    害人所生危害非輕，惟念其強盜所得財物金額非鉅，犯後業
    與被害人乙○○達成和解，此有彰化縣彰化市調解委員會調
    解書影本1紙（見偵查卷宗第56頁）在卷可參，亦未對被害
    人乙○○造成身體傷害等一切情狀，量處有期徒刑五年四月
    ，以為懲儆。復審酌刑法第59條規定犯罪情狀可憫恕者，得
    酌量減輕其刑，固為法院依法得自由裁量之事項，然非漫無
    限制，必須犯罪另有特殊之原因與環境，在客觀上足以引起
    一般同情，認為即予宣告法定低度刑期尤嫌過重者，始有其
    適用。是為此項裁量減刑時，必須就被告全部犯罪情狀予以
    審酌在客觀上是否有足以引起社會上一般人之同情，而可憫
    恕之情形，始稱適法（最高法院88年度臺上字第6683號判決
    要旨參照）。而本案被告犯行，均已如前述，衡情並無何等
    足以引起一般同情之客觀情狀而應予以憫恕，爰不依刑法第
    59條酌減其刑。並敘明扣案之手鍊1條、黑色短上衣及淺藍
    色牛仔褲各1件、黑色球鞋1雙，雖係供被告犯本罪所穿著之
    衣物及物品，業經被告於原審審理中陳述明確（見原審卷第
    44頁反面），然衡情以觀，該等物品及衣物乃係供人日常生
    活所穿著，非供被告掩飾面目，以避免他人發覺犯行之物品
    ，尚難認係供被告犯本罪所用之物，且亦非違禁物，均不另
    為沒收之諭知。經核原審就被告所犯強盜部分認事用法均無
    不合，量刑亦屬允當，被告上訴仍否認犯罪，經核並無理由
    ，應駁回此部分之上訴。
六、被告有無「妨害自由」部分未經起訴，本院不得合一審判：
  (一)按「法院不得就未經起訴之犯罪審判，刑事訴訟法第268條
    定有明文。犯罪事實是否已起訴，應以檢察官起訴書犯罪事
    實欄記載為準，苟起訴書犯罪事實欄未記載之犯罪事實，不
    得認為已起訴，除與起訴論罪部分有單純一罪或裁判上一罪
    之關係，為起訴效力所及，應併予審判者外，未經起訴之犯
    罪事實不得予以審判，否則，即有未受請求之事項予以判決
    之違法。」最高法院93年度台上字第4635號判決採同一見解
    。
  (二)經查，本件檢察官起訴書第1頁「犯罪事實」欄第9、10行僅
    記載：「旋甲○○再指示乙○○騎車回到力行路103號前，
    乙○○於途中乘機逃離並大聲呼叫」等事實，檢察官起訴書
    就「被告甲○○強取乙○○所有之財物後，剝奪乙○○行動
    自由」之事實，並未記載，且起訴書「證據並所犯法條」欄
    亦僅記載「核被告所為，係犯刑法第328條第1項之強盜罪嫌
    」，檢察官起訴書既未記載「甲○○強取乙○○財物後，剝
    奪乙○○行動自由」之事實，亦未記載「被告犯有刑法第
    302條第1項之剝奪他人行動自由罪嫌」，是以應認檢察官就
    被告強取乙○○財物後「剝奪乙○○行動自由之犯罪事實」
    ，未經起訴。本院就被告強取被害人乙○○財物後有無剝奪
    乙○○行動自由之行為，可否加以審判，端視其與已經起訴
    之強盜犯行有無牽連犯裁判上一罪之關係而定。
  (三)被告強取被害人乙○○財物後，縱使有剝奪被害人乙○○行
    動自由之事實，原審認定被告係另行起意，與已起訴之「強
    盜罪（即以脅迫手段強取被害人乙○○所有財物部分）」並
    無牽連犯裁判上一罪之關係，被告剝奪行動自由之事實既未
    起訴，且非起訴效力所及，本院自不得合一審判。此部分未
    經起訴之犯罪事實本不得予以審判，惟原判決竟就被告未經
    起訴之剝奪行動自由事實併予審判，即有未受請求之事項予
    以判決之違法。
  (四)依刑事訴訟不告不理之原則，無訴即無裁判，法院對於未經
    起訴（包括自訴）、未經上訴或起訴（包括自訴）、上訴效
    力所不及之事項或終局確定裁判，再予裁判，因其訴訟關係
    或尚未發生，或已歸於消滅，其所為之裁判當然無效，自始
    不發生裁判之效力，惟仍具形式之效力，在程序上應認係違
    法判決，基於明確性之考量，視其已否確定，分別依上訴或
    非常上訴程序予以救濟；若對於無效之判決提起上訴，上訴
    審應將該無效判決撤銷，以資糾正，且無須另行改判（參照
    最高法院95年度台上字第5514號判決意旨）。查原審判決被
    告剝奪他人行動自由罪部分，未經檢察官起訴，原審仍予審
    理，並為實體上論罪科刑之判決，是該部分之原判決，乃無
    效之判決，惟仍具判決之形式效力，被告上訴意旨雖未指摘
    及此，但原判決此部分既屬違背法令，即屬無可維持，應由
    本院將原判決對被告此部分論罪科刑及定應執行刑部分均予
    以撤銷。
  (五)至於被告以前述之脅迫手段強取被害人乙○○所有之現金後
    ，復以坐於機車後座以手指佯作尖銳刀械狀抵住被害人乙○
    ○腰部之方式，命令被害人乙○○騎乘機車搭載被告折返原
    處約達2、3分鐘之行為，被告是否另基於剝奪行動自由之犯
    意，而以上揭方式要求被害人乙○○駕車折返原上車處，被
    告是否另成立刑法第302條第1項之剝奪他人行動自由罪，應
    另由檢察官偵查，併此敘明。
七、被告之辯護人於本院聲請再傳訊證人乙○○，以證明被告於
    取得財物後，係由被告搭載乙○○返回原停車處，並非由乙
    ○○搭載被告回去，被告並無另以非法方法剝奪乙○○之行
    動自由等語。本院審酌證人乙○○於原審審理中，業經到庭
    結證明確，並於原審審理中賦予被告反對詰問及適當辯解之
    機會，自無一再重複傳喚證人乙○○就已明白之同一事實作
    證及對質之必要。且原審判決被告另犯刑法第302條第1項剝
    奪他人行動自由罪部分，本院認為該部分之事實未經起訴，
    且非起訴效力所及，本院不得合一審判，已如前述，本院認
    應無再予傳喚證人乙○○之必要。
據上論斷，應依刑事訴訟法第368條、第369條第1項，判決如主
文。
本案經檢察官丙○○到庭執行職務。
中　　華　　民　　國　　96　　年　　1 　　月　　18　　日
            刑事第十一庭  審判長法　官　陳　朱　貴
                                法　官  何　志　通
                                法　官  胡　文　傑
上列正本證明與原本無異。
強盜罪部分，檢察官、被告得上訴。
妨害自由罪部分，檢察官得上訴，被告不得上訴。
如不服本判決應於收受送達後十日內向本院提出上訴書狀，其未
敘述上訴之理由者並得於提起上訴後十日內向本院補提理由書（
均須按他造當事人之人數附繕本）。
　　　　　　　　　　　　　　　　書記官　陳　文　琴
中　　華　　民　　國　　96　　年　　1 　　月　　18　　日
